---
title: "les 4: Samenwerken" 
subtitle: "HU OSIRIS: tlsc-dsfb26v-20_workflows"
author: "docenten: Alyanne de Haan, Chris van Oevelen"
date: "2021/2022"
output: 
  ioslides_presentation:
     widescreen: true
---

```{r setup, include=FALSE}
knitr::opts_chunk$set(echo = TRUE)
```

## Bezoek

## Overzicht vandaag
les 4!

 - **13:00 git samenwerken: feedback voor Henry**
 - **13:30 agile intro** 
   - ca 14:00 aan het werk
 - **14:45 thee**
   - 15:15 verder werken 
 - **16:00 agile en productiviteitsmethodes**
   - 16:30 verder werken

## git workflow

```{r, echo = FALSE, out.width=1000, fig.cap=""}
knitr::include_graphics(
  here::here(
    "images",
    "git_workflow.png"
    )
)
```

## git collaboration

```{r, echo = FALSE, out.width=800, fig.cap=""}
knitr::include_graphics(
  here::here(
    "images",
    "git_col1.png"
    )
)
```

## let's try

Henry houdt van feedback!

## let's try

en ook van vragenlijsten. Dus:

 - geef een tip en een top voor DSFB1 en 2
 - welk advies zou je studenten voor komend jaar geven?

 1. Upload een tekst bestand met deze info naar Henry-feedback-repo

 1. Zet je droombaan op de lijst in readme.md en verbeter de omschrijving van deze repo.

## git conflicten


```{r, echo = FALSE, out.width=800, fig.cap=""}
knitr::include_graphics(
  here::here(
    "images",
    "git_conflicts.png"
    )
)
```

## git conflicten


```{r, echo = FALSE, out.width=800, fig.cap=""}
knitr::include_graphics(
  here::here(
    "images",
    "git_conflicts2.png"
    )
)
```



## branches

```{r, echo = FALSE, out.width=800, fig.cap=""}
knitr::include_graphics(
  here::here(
    "images",
    "git_col2_zelfmakenindetoekomst.png"
    )
)
```

## 1 branch per probleem/feature/actie

```{r, echo = FALSE, out.width=800, fig.cap=""}
knitr::include_graphics(
  here::here(
    "images",
    "git_octopus.jpg"
    )
)
```

## de "main" is altijd een werkend tussenproduct

```{r, echo = FALSE, out.width=800, fig.cap=""}
knitr::include_graphics(
  here::here(
    "images",
    "git_workflow_azure.jpg"
    )
)
```


## agile

```{r, echo = FALSE, out.width=700, fig.cap=""}
knitr::include_graphics(
  here::here(
    "images",
    "agileandwaterfall.jpg"
    )
)
```

## agile: 3 delen

 1. plan sprint  
 1. sprint
 1. bespreek tussenproduct en evalueer

## agile: ball point game

taak: Geef een bal door rond de tafel 

 - Elk teamlid moet per ronde de bal 1 keer aanraken  
 - Elke keer bal rond de tafel = 1 punt

## agile: ball point game

sprint: 3 minuten

 - minuut 1: planning
 - minuut 2: geef de bal door
 - minuut 3: evalueer + puntentelling

meerdere sprints 

## Overzicht vandaag

 - **13:00 git samenwerken: feedback voor Henry**
 - **13:30 agile intro** 
   - ca 14:00 aan het werk
 - **14:45 thee**
   - 15:15 verder werken 
 - **16:00 agile en productiviteitsmethodes**
   - 16:30 verder werken
 - **16:00 agile en productiviteitsmethodes**


## team: waarom scrum en agile en kanban en ..?

 - systemen uit ICT
 - wij zijn geen ict-ers
 - maar we werken wel samen aan digitale projecten
 - mix&match (terminologie is ondergeschikt)


## team: agile onderdelen / github

 - **user stories / issues** units werk in hapklare brokjes (max 1 dag/brok)
 - **sprint / milestone** elke sprint (week? 2 week?) lever je iets werkends op
 - **backlog / open issues** alle taken die nog moeten
 - **kanban board** overzicht

## team: sprints in data science

 - start sprint: Planning and prioriteiten stellen (wat moet nu?)
 - binnen sprint: duidelijke hapklare taken en deadlines (zonder stress over de complete backlog)
 - tijdens sprint: gedeelde verantwoordelijkheid
 - eind sprint: tussenproduct, vooruitgang te zien (ook fijn), reflectie

## team: sprints in data science

lastig:

 - data science taken zijn soms moeilijk voorspelbaar
 - data science taken zijn soms lang en fuzzy
 - commitment
 
## team: kanban
```{r, echo = FALSE, out.width=700, fig.cap="Dr ian mitchell, CC0, via Wikimedia Commons"}
knitr::include_graphics(
  here::here(
    "images",
    "Kanban_board_example.jpg"
    )
)
```

## team: kanbanbord team datascience 
 ..
 
## team: to do

 - **backlog** maak een github-kanbanbord en vul hem met backlog taken. alles wat je nu kunt verzinnen, klein of groot. 
 - **kies een milestone** bepaal wat jullie aan het eind van deze sprint af willen hebben (als compleet tussenproduct, niet als "taak A, B, C en D")
 - **kies sprint-taken** Bepaal welke taken dan af moeten (A, B en C). verdeel die in hapklare dagtaken 
 - **verdeel** bepaal wie wat gaat doen (hoeft niet)
 - **standup** overleg elke dag 15 minuten in de ochtend (wat heb je gisteren gedaan, wat ga je nu doen, heb je overleg/hulp nodig?)
 - **communiceer!** werk zoveel mogelijk bij elkaar in de buurt (live op de HU of begin een teams-meeting)

##  persoonlijk: (dag)taak to do

 1. kies een taak voor vandaag
 1. maak een nieuwe branch
 1. ga aan de slag en commit VAAK
 1. geef bij elke commit metadata
 1. push regematig naar je remote branch 
 1. stuur een pull request als je klaar bent
 1. overleg of test
 1. merge naar de main branch

## persoonlijk: etiquette

 - let op in welke branch je werkt (en in welk project..)
 - een taak = een branch
 - pull request = "ik ben klaar, we kunnen testen"
 - gebruik branches kort (dus maak hapklare taken)
 - merge iig aan het eind van de dag
 
## persoonlijk: tijd, grenzen, overzicht, prioriteiten

 - laptops zijn nooit gesloten, labs wel
 - protocollen zijn hapklare brokken, analyses niet

 1. kanban: planning over projecten
 1. bijv todoist: planning per dag 
 
## persoonlijk: tijd, grenzen, overzicht, prioriteiten

"post een error of the day" is een opdracht (reproducible science). Dat lukt maar heel matig. Hoe komt dat? 

## persoonlijk: gebruik je / start een methode 

 - probeer niet het hele blok in je werkgeheugen te houden. Hou overzicht over een behapbare periode.
 - stel niet (teveel) uit, werk aan school tijdens werkuren
 - zet prioriteiten: 3 uur aan de kleur van je banner besteden of aan je portfolio-opdracht zelf?
 - plan niet standaard teveel
 - hou een systeem vol

## persoonlijk: productivity methods

eerst thee en dan:

https://todoist.com/productivity-methods

