---
title: "Data management" 
subtitle: "HU OSIRIS: tlsc-dsfb26v-20_workflows"
author: "Alyanne de Haan, PhD; Bas van Gestel; Marc Teunis, PhD"
date: "14-4-2021"
output: 
  ioslides_presentation:
     widescreen: true
---

```{r setup, include=FALSE}
knitr::opts_chunk$set(echo = TRUE)
```

## Data management


## Metadata

```{r, echo = FALSE, out.width=800}
knitr::include_graphics(
  here::here(
    "images",
    "laderast_metadata.png"
    )
)
```

## Examples metadata:

 - date experiment was done
 - time of measurements
 - who did the data collection
 - who did the analysis
 - who paid for the research
 - etc etc

## Discuss metadata:

Stel je voor: we willen twee datasets combineren van twee instellingen die hetzelde experiment hebben uitgevoerd: A) Theme hospital B) bejaardentehuis Avondrood. 

In het experiment werd getest of een bepaald medicijn ervoor zorgt dat mensen afvallen, in vergelijking met een placebo. Deelnemers zijn gewogen voor en na behandeling.

Welke metadata zou je willen hebben als je de datasets wilt combineren? 

Denk aan details op experiment-niveau, niet deelnemer-niveau (dus bijvoorbeeld: wat was de dosis van het medicijn? Was dat op beide locaties hetzelfde?)

*(dank aan Ted Laderas voor de opdracht)*

## What to do



## Challenges
 
 - 

